【裁判字號】    97,聲,2640
【裁判日期】    970630
【裁判案由】    定其應執行刑
【裁判全文】
臺灣板橋地方法院刑事裁定              97年度聲字第2640號
聲  請  人  臺灣板橋地方法院檢察署檢察官
受  刑  人  甲○○
                    （現於國防部臺南監獄執行中）
上列受刑人因犯槍砲彈藥刀械管制條例等案件，業經判決罪刑確
定，聲請人聲請減刑及定其應執行之刑（97年度聲減字第345 號
），本院裁定如下：
    主  文
甲○○所犯如附表編號2 所示之罪，減為有期徒刑月又拾伍日
，併科罰金新臺幣伍仟元，有期徒刑如易科罰金，以銀元佰元
折算壹日，罰金如易服勞役，以新臺幣壹仟元折算壹日；又所犯
如附表編號3 所示之罪，減為有期徒刑月又拾伍日，如易科罰
金，以佰元折算壹日。並與其所犯如附表編號1 所示不應減刑
之罪所處之刑，應執行有期徒刑捌月，併科罰金新臺幣伍仟元，
有期徒刑如易科罰金，以銀元佰元折算壹日，罰金如易服勞役
，以新臺幣壹仟元折算壹日。
    理  由
一、聲請意旨略以：受刑人甲○○因犯如附表所示槍砲彈藥刀械
    管制條例等案件，爰依中華民國九十六年罪犯減刑條例、刑
    法第53條、第51條第5 款，聲請就附表編號2 、編號3 所示
    之罪刑裁定減刑，並與如附表編號1 所示之罪刑定其應執行
    刑等語。
二、按犯罪在中華民國九十六年四月二十四日以前者，除本條例
    另有規定外，依下列規定減刑：一、死刑減為無期徒刑。二
    、無期徒刑減為有期徒刑二十年。三、有期徒刑、拘役或罰
    金，減其刑期或金額二分之一；依本條例應減刑之罪，已經
    判決確定尚未執行或執行未完畢者，由檢察官或應減刑之人
    犯聲請最後審理事實之法院裁定之；犯最重本刑為五年以下
    有期徒刑以下之刑之罪，依本條例規定減為六月以下有期徒
    刑、拘役者，應於為減刑裁判時，併諭知易科罰金折算之標
    準；裁判確定前犯數罪，有應減刑與不應減刑者，就應減刑
    之罪，依第二條、第四條、第六條至第八條及前條規定減刑
    後，與不應減刑之罪之宣告刑，適用刑法第五十一條定其應
    執行之刑，中華民國九十六年罪犯減刑條例第2 條第1 項、
    第8 條第1 項、第9 條、第11條，分別定有明文。次按數罪
    併罰，有二裁判以上者，依刑法第51條規定，定其應執行刑
    ，刑法第53條定有明文，而按行為後法律有變更者，適用行
    為時之法律。但行為後之法律有利於行為人者，適用最有利
    於行為人之法律，刑法第2 條第1 項定有明文。本件受刑人
    於裁判確定前犯如附表編號2 、編號3 所載之罪，均係於民
    國（下同）95年7 月1 日前犯之，而被告行為後，刑法業經
    修正，並於94年2 月2 日，經總統以華總一義字第09400014
    901 號令公布，且自95年7 月1 日施行，而比較修正前後受
    刑人所應適用之法條：（一）修正前刑法第41條第1 項前段
    規定：「犯最重本刑為五年以下有期徒刑以下之刑之罪，而
    受六個月以下有期徒刑或拘役之宣告，因身體、教育、職業
    、家庭之關係或其他正當事由，執行顯有困難者，得以一元
    以上三元以下折算一日，易科罰金。」，同條第2 項規定：
    「併合處罰之數罪，均有前項情形，其應執行之刑逾六月者
    ，亦同。」，再依受刑人行為時即修正前罰金罰鍰提高標準
    條例第2 條〈現已刪除〉規定，將原定數額提高為100 倍折
    算1 日，故受刑人行為時之易科罰金折算標準，係以銀元10
    0 元以上300 元以下折算1 日，經折算為新臺幣後，應以新
    臺幣300 元以上900 元以下折算1 日，且併合處罰之數罪，
    應執行之有期徒刑超過6 月以上時，仍得易科罰金；惟修正
    後刑法第41條第1 項前段則規定：「犯最重本刑為五年以下
    有期徒刑以下之刑之罪，而受六個月以下有期徒刑或拘役之
    宣告者，得以新臺幣一千元、二千元或三千元折算一日，易
    科罰金。」，同條第2 項則規定：「前項規定於數罪併罰，
    其應執行之刑未逾六月者，亦適用之。」，是依修正後刑法
    第41條規定，其最低之易科罰金折算標準為新臺幣1,000 元
    ，且如所定之應執行刑超過6 月以上，即無易科罰金之可能
    ，比較新、舊法適用之結果，自以修正前之刑法第41條之規
    定較有利於受刑人。（二）修正前刑法第51條第5 款規定：
    「宣告多數有期徒刑者，於各刑中之最長期以上，各刑合併
    之刑期以下，定其刑期。但不得逾二十年」，惟修正後刑法
    第51條第5 款則規定不得逾30年，兩相比較，亦以修正前之
    規定較有利於受刑人。依上開比較結果，且依刑法第2 條第
    1 項前段之規定，本件應適用刑法第41條第1 項前段（修正
    前）、第51條第5 款（修正前）之規定，合先敘明。
三、經查：本件受刑人甲○○於如附表所列日期犯毒品、槍砲、
    藥事法等罪，先後經本院判處如附表所示之刑確定在案，並
    有各該判決書、執行案件資料表及臺灣高等法院被告前案紀
    錄表各1 份附卷可稽，是檢察官聲請就如附表編號2 、編號
    3 所示之罪予以減刑，自屬有據。又受刑人所犯如附表編號
    2 、編號3 所示之罪減刑後，並與其所犯如附表編號1 所示
    不應減刑之罪所處之刑（已執行完畢，依法不予減刑），依
    刑法第41條第1 項前段（修正前）、第51條第5 款（修正前
    ）等規定，定其應執行之刑及諭知如易科罰金之折算標準，
    並就如附表編號2 所示之罪之罰金刑部分，援引原判決諭知
    如易服勞役之折算標準。
四、依中華民國九十六年罪犯減刑條例第2 條第1 項第3 款、第
    8 條第1 項、第9 條、第11條，刑法第2 條第1 項前段、第
    51條第5 款（修正前）、刑法第41條第1 項前段（修正前）
    、第42條第3 項，罰金罰鍰提高標準條例第2 條（修正前）
    ，裁定如主文。
中    華    民    國    97    年    6     月    30    日
                  刑事第十五庭    法  官  陳鴻清
以上正本證明與原本無異。
如不服本裁定，應於送達後5 日內，向本院提出抗告狀。
                                  書記官  莊川億
中    華    民    國    97    年    7     月    2     日


司法院資訊處製作；財團法人民間司法改革基金會備份。
